智慧財產法院刑事附帶民事訴訟判決
                                   100年度附民上字第15號
上  訴  人　李開慧
訴訟代理人　吳尚昆律師
          　洪榮彬律師
　          陳麗玲律師
被上訴人  　高振山
訴訟代理人　黃幼蘭律師
上列當事人間因被上訴人刑事違反著作權法之附帶民事訴訟案件
，上訴人不服臺灣臺北地方法院中華民國100 年5 月27日96年度
附民字第539 號第一審附帶民事訴訟判決，提起上訴，本院判決
如下：
    主  文
上訴駁回。
    事實及理由
一、上訴人聲明求為判決：(一)原判決撤銷。(二)被上訴人應賠償上
    訴人新臺幣（下同）1,000,000 元，及自起訴狀繕本送達之
    翌日起至清償日止，按周年5%計算之利息。其主張除援引刑
    事卷證資料之主張外，並補稱：本件遭被上訴人抄襲之著作
    「Assessing Cabin Safety Culture in a Major Asian
    Airline"（「對一亞洲重要航空公司座艙安全文化之評估」
    ），係於民國95年2 月至美國奧克拉荷馬州奧克拉荷馬市舉
    行之「第23年度國際航空器座艙安全研討會」公開發表，雖
    未單獨出版，但舉辦單位SCSI已於會議舉行前將所有發表者
    之論文集結成冊，編纂成論文集（英文名稱為：Proceeding
    s Of the 23rd Annual International Aircran Cabin Saf
    ety Symposium ）。因無相關競爭著作於市場上的價值可供
    參考，上訴人實不易證明實際損害額。然被上訴人身為國立
    大學教授，又將其所抄襲著作作為向國科會申請補助之報告
    附件，如任其得逞，被上訴人除可得研究名聲，又可獲實質
    金錢補助，自不可取，請本院斟酌本件被上訴人身為國立大
    學教授，故意侵權卻又一再推諉卸責，其侵權用途又係用來
    向國科會申請研究經費補助，依著作權法第88條第3 項規定
    ，酌定損害金1,000,000 元。
二、被上訴人聲明求為判決：駁回上訴。其抗辯援引刑事卷證資
    料之答辯。
三、按審理智慧財產案件審理法第23條案件之附帶民事訴訟，認
    為原告之訴不合法，或刑事訴訟諭知無罪、免訴或不受理者
    ，應以判決駁回之，智慧財產案件審理法第27條第1 項前段
    定有明文。
四、原審判決以被上訴人被訴違反著作權法刑事案件，業經原審
    諭知無罪判決，並依刑事訴訟法第503 條第1 項前段規定，
    判決駁回上訴人之訴。上訴人提起上訴後，復經本院100 年
    度刑智上易字第74號駁回其上訴，維持被告無罪之判決。揆
    諸前揭規定，原審駁回上訴人在第一審之訴及假執行之聲請
    ，經核並無不合，上訴人猶執陳詞，指摘原判決不當，求為
    判決如上訴之聲明，為無理由，應予駁回。
據上論結，應依智慧財產案件審理法第27條第1 項前段，判決如
主文。
中　　華　　民　　國　　100　 年　　10　　月　　26　　日
                    智慧財產法院第一庭
                          審判長法　官　李得灶
                                法  官　何君豪
                                法  官　蔡惠如
以上正本證明與原本無異。
不得上訴。
中　　華　　民　　國　　100　 年　　10　　月　　27　　日
                                書記官  林佳蘋